---
title: "Tarea 9"
author: "Grupo 10"
date: "2024-12-10"
output: html_document
---

# Preguntas

1.  **Definir la semilla a utilizar, que corresponde a los últimos cuatro dígitos del RUN (sin considerar el dígito verificador) del integrante de menor edad del equipo.**\

Para ello, preliminarmente se cargan todas las librerías necesarias:
```{r}
if(!require(dplyr)) install.packages("dplyr")
if(!require(tidyr)) install.packages("tidyr")
if(!require(ggplot2)) install.packages("ggplot2")
if(!require(ggpubr)) install.packages("ggpubr")
if(!require(ggmosaic)) install.packages("ggmosaic")
if(!require(kableExtra)) install.packages("kableExtra")
if(!require(pwr)) install.packages("pwr")
if(!require(tidyverse)) install.packages("tidyverse")
if(!require(rcompanion)) install.packages("rcompanion")
if(!require(RVAideMemoire)) install.packages("RVAideMemoire")
if(!require(ez)) install.packages("ez")
if(!require(nlme)) install.packages("nlme")
if(!require(emmeans)) install.packages("emmeans")
```

Vamos a usar la semilla del integrante mayor <Ingresar semillas aquí>

**2.**  *Seleccionar una muestra de 150 mujeres (si la semilla es un número par) o 150 hombres (si la semilla es impar), asegurando que la mitad tenga estado nutricional “sobrepeso” y la otra mitad “no sobrepeso” en cada caso. Dividir esta muestra en dos conjuntos: los datos de 100 personas (50 con EN “sobrepeso”) para utilizar en la construcción de los modelos y 50 personas (25 con EN “sobrepeso”) para poder evaluarlos.*

Al trabajar con una semilla par, se seleccionan 100 mujeres, como se muestra a continuación:

```{r}
# Se leen los datos
datos = read.csv2("EP09 Datos.csv")

# Se define la semilla previamente definida
seed_value = 8178
set.seed(seed_value)

#Vamos a transformar la altura para poder trabajarla
datos$Height <- datos$Height / 100

#Creamos la variable IMC
IMC <- datos$Weight/(datos$Height ** 2)

IMC <- data.frame(IMC)

#Lo agregamos a la tabla
datos$IMC <- IMC

#Creamos la variable dicotomica
datos$EN <- ifelse(datos$IMC >= 23.2, "sobrepeso", "no_sobrepeso")

```

Ahora vamos a filtrar
```{r}
# Se filtran las observaciones correspondientes a mujeres, obteniendo una muestra aleatoria de 100 de ellas
muestra_no_sobrepeso = datos %>% filter(EN = "sobrepeso")


muestra_sobrepeso = datos %>% filter(EN = "no_sobrepeso")
```

```{r}
# De dicha muestra, 70 de ellas se utilizan para construir modelos y 30 para su evaluación
set.seed(seed_value) #NO BORRAR
indices_modelo = sample(1:100, 70)

muestra_modelo = muestra[indices_modelo, ]
muestra_evaluacion = muestra[-indices_modelo, ]

# Se imprime la cantidad de datos para fines de comprobación
print(nrow(muestra_modelo))  # Debe ser 70
print(nrow(muestra_evaluacion))  # Debe ser 30

```